臺灣臺北地方法院刑事判決　　　　　　 100年度簡上字第13號
上　訴　人　臺灣臺北地方法院檢察署檢察官
被　　　告　徐總傳
上列上訴人因被告犯毀棄損壞案件，不服本院簡易庭99年度簡字
第4382號，中華民國99年11月30日第一審簡易判決（聲請簡易判
決處刑案號：臺灣臺北地方法院檢察署99年度偵字第21723號)提
起上訴，本院管轄之第二審合議庭判決如下︰
    主  文
原判決撤銷。
徐總傳損壞他人監視器之電線，足以生損害於他人，處罰金新臺
幣仟元，如易服勞役，以新臺幣壹仟元折算壹日。
    事  實
一、徐總傳與張淑惠均為臺北市○○區○○路566號5樓住處之房
    客，2 人毗鄰居住，徐總傳因不滿張淑惠在分租房間外之共
    同活動空間裝設監視器，且其中裝設於前廳及廚房監視器之
    鏡頭有攝錄其房門進出狀況與廁所活動之疑慮，經與張淑惠
    多次溝通無效後，竟基於毀損他人財物之犯意，於民國99年
    1月25日下午6 時6分，持不詳器具（未扣案）剪斷張淑惠所
    有上揭2 台監視器之電線，使該等監視器之電線損壞，足以
    生損害於張淑惠。
二、案經張淑惠訴由臺灣臺北地方法院檢察署檢察官偵查後聲請
    簡易判決處刑。
    理  由
壹、程序方面
一、按被告以外之人於審判外之陳述雖不符刑事訴訟法第159 條
    之1至之4等4 條之規定，而經當事人於審判程序同意作為證
    據，法院審酌該言詞陳述或書面陳述作成時之情況，認為適
    當者，亦得為證據；當事人於法院調查證據時，知有刑事訴
    訟法第159條第1項不得為證據之情形，而未於言詞辯論終結
    前聲明異議者，視為有前項之同意，同法第159條之5定有明
    文。
二、本件證人即告訴人於警詢中所為陳述，其性質雖屬傳聞證據
    ，且查無符合同法第159條之1至之4等前4條之情形，惟證人
    所為之上開警詢筆錄內容，業經公訴人及被告於本院審判程
    序同意作為證據，審理時提示並告以要旨，經公訴人及被告
    表示意見，已知上述筆錄乃傳聞證據，且均未於言詞辯論終
    結前對該等筆錄內容異議，依上開規定，是證人於警詢中之
    證言應具有證據能力。
貳、實體方面：
一、上揭犯罪事實，業據被告徐總傳於警詢時、偵查及本院審理
    中坦承不諱（見發查卷第6頁至第7頁；他字卷第14頁至第15
    頁；本院100年1月31日審判筆錄第4頁)，核與告訴人張淑惠
    於警詢及偵查中指述之情節符合(見發查卷第8頁正反面；他
    字卷第14頁），並有現場照片3張（見他字卷第4頁至第5頁)
    、監視器架設位置圖1張附卷可稽（見他字卷第26頁)，足認
    被告之自白與事實相符，應堪採信。本件事證明確，被告犯
    行已堪認定，應依法論科。
二、核被告所為，係犯刑法第354 條之毀損罪。原審以被告犯罪
    可以認定，適用刑事訴訟法第449條第1 項、第3項，刑法第
    354條、第42條第3項前段、刑法施行法第1條之1，逕以簡易
    判決判處被告罰金新臺幣3000元，如易服勞役以新臺幣1000
    元折算1 日，其認事用法，並無違誤，量刑亦屬妥適，惟查
    原審判決主文漏載「足以生損害於他人」，未符刑法毀棄損
    壞罪條文之用語，有所疏漏。至本案用以毀損他人物品之器
    具雖未扣案，且本案案發迄今已距相當時日，應認已滅失不
    存在，爰不對之宣告沒收，併此敘明。檢察官雖循告訴人之
    請求，提起上訴意旨略以：告訴人僅在公共空間架設監視器
    ，且架設監視器之目的係為蒐證及自保，而被告是因為毀損
    公共空間之日光燈開關遭告訴人揭發，才惱羞成怒，挾怨報
    復毀損告訴人之監視器，被告歸咎隱私權被侵害始犯毀損之
    原因極低，況且被告本次毀損監視器行為並非初犯，原審量
    刑顯屬過輕等語。然按關於刑之量定，係實體法上賦予法院
    得為自由裁量之事項，倘其未有逾越法律所規定之範圍，或
    濫用其權限，即不得任意指摘為違法（最高法院72年台上字
    第6696號、75年台上字第7033號判例意旨參照）；且在同一
    犯罪事實與情節，如別無其他加重或減輕之原因，下級審量
    定之刑，亦無過重或失輕之不當情形，則上級審法院對下級
    審法院之職權行使，原則上應予尊重（最高法院85年度台上
    字第2446號判決意旨參照）。而就本案原審既已審酌被告僅
    剪斷監視器之電線，且雖剪斷部分已致不堪使用，然尚非不
    得移植新電線後予以接回修復使用，況電線價格並非昂貴，
    告訴人之損失尚非重大；另被告與告訴人係分租公寓而居住
    ，公寓內走道狹窄，空間有限，告訴人擅自安裝監視器，且
    其鏡頭之拍攝處所亦多在公共空間，是被告剪斷電線之動機
    原有維護本身隱私與其他住戶之共同利益等語，衡情亦屬可
    採，故認被告本件行為之惡性非重。原審雖就量刑輕重之依
    據，已論述詳盡，復於法定刑內量處其刑，原審量刑即難謂
    有何違失之處；然原審判決主文漏未諭知「足以生損害於他
    人」之用語，仍有疏漏，未為適法裁判，自屬無可維持，檢
    察官其上訴雖無理由，仍應由本院予以撤銷改判。爰審酌被
    告之生活狀況、智識程度、犯罪後之態度，以及所造成被害
    人損害等一切情狀，量處如主文第2 項所示之刑及就所處之
    刑，並諭知易服勞役及其折算標準。
據上論斷，應依刑事訴訟法第455條之1第3 項、第369條第1項前
段、第364條、第299條第1項前段，刑法第354條、第42條第3 項
前段、刑法施行法第1條之1，判決如主文。
本案經檢察官劉俊良到庭執行職務。
中    華    民    國   100    年    1     月    31    日
                  刑事第二十庭  審判長法  官  郭惠玲
                                      法  官  李桂英
                                      法  官  呂政燁
以上正本證明與原本無異。
不得上訴。
                                      書記官  呂欣穎
中    華    民    國   100    年    1     月    31    日
附錄本案所犯法條全文：
中華民國刑法第354條（毀損器物罪）
毀棄、損壞前二條以外之他人之物或致令不堪用，足以生損害於
公眾或他人者，處2年以下有期徒刑、拘役或5百元以下罰金。